【裁判字號】    92,訴,361
【裁判日期】    920730
【裁判案由】    違反電信法等
【裁判全文】
臺灣新竹地方法院刑事判決                          九十二年度訴字第三六一號
    公  訴  人  臺灣新竹地方法院檢察署檢察官
    被      告  乙○○
右被告因違反電信法等案件，經檢察官提起公訴（九十二年度偵字第二一七八號），
本院判決如左：
    主  文
乙○○連續意圖為自己不法之利益，以無線方式，盜用他人電信設備通信，處有期徒
刑月，如易科罰金，以佰元折算壹日。緩刑貳年。
    事  實
乙○○於民國九十二年七月三十日下午四時許，在新竹市○○○路、水田街口ＯＫ便
利商店前騎樓地上，拾獲以黃秀足名義申請，惟為甲○○管領持有使用，而於同日下
午四時前，在新竹市○○路雅笛士視聽音響店內，為不詳年籍姓名者所竊取，而離甲
○○本人所持有之中華電信股份有限公司行動電話門號0000000000號ＳＩ
Ｍ卡一枚（該不詳年姓名者係連同行動電手機一併竊取），竟為盜用該行動電話通話
，乃萌為自己不法所有之意圖，而予以侵占入己。旋意圖為自己不法之利益，即基於
盜用電信設備通信之概括犯意，乃將該侵占所得之ＳＩＭ卡插入自己所有之行動電話
手機內，連續自九十一年八月一日十三時五十六分二秒起至同年月十三日三時二十八
分四十一秒止，先後共二百八十六次（起訴書誤載為三百七十五次）以無線通信方式
，撥打盜用黃秀足向中華電信股份有限公司申請使用之該行動電話門號，以傳送行使
該行動電話內碼表示之訊號，致中華電信股份有限公司之行動電話電信傳輸系統設備
陷於錯誤，誤認係該行動電話門號用戶所撥打，而於接收訊號提供電信通話服務，以
此無線方式盜用電信設備通信，誤使中華電信股份有限公司將該二百八十六次之電信
通信費用共新臺幣三萬九千二百二十．０八元（起訴書誤載為三萬九千四百二十元）
列計在黃秀足（起訴書亦誤載為甲○○）之帳目上，足以生損害於黃秀足、甲○○及
中華電信股份有限公司，並因而詐得以無線方式盜用電信設備通信免支付上開電信通
信費用不法利益。嗣經甲○○事後發現報警，乃經警依通聯紀錄循線查獲（該行動電
話門號0000000000號ＳＩＭ卡一枚業經乙○○折斷丟棄）。案經甲○○告
訴由內政部警政署電信警察隊第一中隊報告臺灣新竹地方法院檢察署檢察官偵查起訴
。
    理  由
一、右揭事實業據被告乙○○迭於警訊、偵查中及本院審理時坦承不諱，核與甲○○
    及證人洪家宏於警訊中指證訴之情節相符。此外，並有中華電信股份有限公行動
    電話被盜用申報書、通話明細帳目、客戶基本資料查詢表、保證切結書等在卷可
    稽。足見被告前開所為自白，確與事實相符。事證已臻明確，被告犯行洵堪認定
    。
二、核被告所為係犯刑法第三百三十七條之侵占離本人所持有之物罪及電信法第五十
    六條第一項之盜用他人電信設備通信罪。第按，電信法第五十六條第一項之盜用
    他人電信設備通信罪，乃係以意圖為自己或第三人不法之利益，以有線、無線或
    其他電磁方式，盜接或盜用他人電信設備通信為要件，故因而詐得以無線方式盜
    用電信設備通信免支付電信通信費用之不法利益，乃為刑法第三百三十九條第二
    項詐欺得利罪之特別規定，依特別法優於普通法之原則，自毋庸再論以刑法第三
    百三十九條第二項之詐欺得利罪，併此敘明（最高法院八十八年一月十九日八十
    八年度第一次刑事庭會議決議參照）。又被告先後共二百八十六次以無線方式盜
    用他人電信設備通信犯行，時間緊接，手法相同，反覆為之，所犯又係構成要件
    相同之罪名，顯係基於概括犯意為之，應依連續犯之規定論以一罪，並依法加重
    其刑。又其所犯上開二罪，有方法、結果之牽連關係，應依牽連犯之規定，從一
    重依電信法第五十六條第一項之盜用他人電信設備通信罪處斷。爰審酌被告一時
    貪念，致罹犯行，犯罪動機、目的尚單純，且犯罪手段、情節及所生危害均尚非
    重大，犯罪後自始至終坦承犯行，並表示願賠償被害人甲○○四萬元，惟被害人
    甲○○未到庭，乃將前開賠償金額匯給被害人甲○○，有匯款資料在卷足稽，犯
    罪後態度尚稱良好等一切情狀，酌予量處如主文所示之刑，並諭知易科罰金之折
    算標準。第查，被告雖曾於民國八十年間因賭博案件，經本院判處罰金三千元確
    定，惟未曾受有期徒刑以上刑之宣告，此有臺灣高等法院被告全國前案紀錄表及
    臺灣新竹地方法院檢察署刑案資料查註紀錄表在卷可查，因一時失慮，致罹刑章
    ，經此偵審程序及科刑教訓，應當知所警惕，諒無再犯之虞，本院因認被告所受
    宣告之刑，以暫不執行為適當，爰併予宣告緩刑二年，以啟自新。
據上論斷，應依刑事訴訟法第二百九十九條第一項前段，電信法第五十六條第一項，
刑法第十一條前段、第五十六條、第三百三十七條、第五十五條、第四十一條第一項
前段、第七十四條第一款，罰金罰鍰提高標準條例第一條前段、第二條，判決如主文
。
本案經檢察官許麗美到庭執行職務。
中      華      民      國      九十二    年      七    月        三十  日
                              臺灣新竹地方法院刑事第一庭
                                法  官    汪  銘  欽
右正本證明與原本無異。
如不服本判決，應於判決送達後十日內向本院提出上訴狀（應附繕本）上訴於臺灣高
等法院。
                                書記官    江  靜  玲
中      華      民      國      九十二    年      七    月        三十  日
附錄：本案論罪科刑法條全文
刑法第三百三十七條
意圖為自己或第三人不法之所有，而侵占遺失物、漂流物或其他離本人所持有之物者
，處五百元以下罰金。
電信法第五十六條第一項：
意圖為自己或第三人不法之利益，以有線、無線或其他電磁方式，盜接或盜用他人電
信設備通信者，處五年以下有期徒刑，得併科新台幣一百五十萬元以下罰金。


司法院資訊處製作；財團法人民間司法改革基金會備份。
